# 企业合并的处理

提问人：xuekuaiji2011 时间：2019-03-31 13:51:22
A 公司 6 月份从母公司购入其子公司 B的 100%股权， 9 月份 A公司股改，原来的母公司不再持股，那么年末 A 和 B 的合并抵消分录如何编制？
还需要编写合并日后恢复子公司被抵掉的留存收益那笔分录吗？

回答人：chenyiwei
如果 6 、 9 月的这两个事项并非一揽子交易，则不影响当初的合并属于同一控制下合并的判断，后续抵销分录仍沿用同一控制下合并的常规处理方法，包括继续恢复被收购子公司在合并日之前的留存收益。